【裁判字號】    98,交聲,955
【裁判日期】    980327
【裁判案由】    聲明異議
【裁判全文】
臺灣臺中地方法院交通事件裁定        98年度交聲字第955號
原處分機關  交通部公路總局臺中區監理所
異  議  人
即受處分人  甲○○
上列受處分人因違反道路交通管理處罰條例案件，對於交通部公
路總局臺中區監理所民國98年2月11日所為之處分（原處分：中
監違字第裁60－NJ0000000號裁決書），聲明異議，本院裁定如
下：
    主    文
異議駁回。
    理    由
一、異議意旨略以：異議人即受處分人甲○○（下稱受處分人）
    於民國97年11月24日19時49分許，在鳳山市○○路○○路口
    ，駕駛車牌號碼L8-7602號自小客車，因「駕車行經有燈光
    號誌管制之交岔路口闖紅燈」違規，經高雄縣政府警察局交
    通隊依違反道路交通管理處罰條例第53條第1項逕行舉發。
    原處分機關於98年2月11日以中監違字第裁60－NJ0000000號
    裁決書處罰鍰新臺幣（下同）3千6百元，並依第63條記違規
    點數3點；逾期則依裁決書處罰主文規定裁處。受處分人以
    未接獲任何違規通知單且無任何的違規佐證資料，爰依法聲
    明異議等語。
二、按汽車駕駛人，行經有燈光號誌管制之交岔路口闖紅燈者，
    處新臺幣1千8百元以上5千4百元以下罰鍰，道路交通管理處
    罰條例第53條第1項定有明文。次按逕行舉發者，應按已查
    明之資料填註車牌號碼、車輛種類、車主姓名及地址，並於
    通知單上方空白處加註逕行舉發之文字後，由舉發機關送達
    被通知人；填製通知單，應到案日期應距舉發日15日。但下
    列案件，其應到案之日期距舉發日為30日：一、逕行舉發。
    受舉發違反道路交通管理事件之被通知人，認為受舉發之違
    規行為應歸責他人者，應於通知單記載之應到案日期前，檢
    附相關證據及足資辨識、通知應歸責人之證明文件，向處罰
    機關告知應歸責人，處罰機關應即另行通知應歸責人到案依
    法處理。逾期未依規定辦理者，仍依道路交通管理處罰條例
    各該違反條款規定處罰；違反道路交通管理事件，行為人認
    為舉發之事實與違規情形相符者，得於接獲通知單後，親自
    或委託他人持該通知單，不經裁決向指定之處所，逕依裁罰
    基準執行並繳納罰鍰結案；違反道路交通管理事件行為人，
    未依規定自動繳納罰鍰，或未依規定到案聽候裁決，處罰機
    關應依基準表於舉發違反道路交通管理事件通知單送達且逾
    越應到案期限60日之3個月內，逕行裁決之，違反道路交通
    管理事件統一裁罰基準及處理細則第11條第1項第4款、第15
    條第1款、第36條、第48條第1項、第44條第1項分別訂有明
    文。再按違反道路交通管理事件統一裁罰基準及處理細則第
    5條規定「處理違反道路交通管理事件，有關文書送達之程
    序，依行政程序法之規定」，而送達，於應受送達人之住居
    所、事務所或營業所為之；送達，不能依前二條規定為之者
    ，得將文書寄存送達地之地方自治或警察機關，並作送達通
    知書兩份，一份黏貼於應受送達人住居所、事務所、營業所
    或其就業處所門首，另一份交由鄰居轉交或置於該送達處所
    信箱或其他適當位置，以為送達；前項情形，由郵政機關為
    送達者，得將文書寄存於送達地之郵政機關，行政程序法第
    72條第1項前段、第74條第1項、第2項定有明文。行政文書
    依行政程序法第74條第1項規定為寄存送達者，如確已完成
    文書寄存於地方自治、警察機關或郵政機構，並製作送達通
    知單二份，一份黏貼於送達處所之門首，另一份交由鄰居轉
    交或置於送達處所信箱或其他適當位置時，無論應受送達人
    實際上何時受領文書，均以寄存之日期視為收受送達之日期
    ，而發生送達之效力（最高行政法院95年度裁字第634號裁
    定要旨及法務部93年4月13日法律字第0930014628號函可資
    參照）。
三、經查：
(一)本件受處分人設籍於臺中市○○區○○里○○○街200號一
    節，有個人基本資料查詢結果在卷可稽，且受處分人聲明異
    議狀所陳報之住所地亦為臺中市○○區○○里○○○街200
    號，故受處分人住所地在上開地址之事實，即堪認定。又本
    件舉發違反道路交通管理事件通知單於97年12月18日送達於
    受處分人上開住所地（應到案日期為98年1月7日前），因未
    獲會晤受處分人，亦無受領文書之同居人、受僱人或接收郵
    件人員，而將舉發通知單寄存於鳳山五甲郵局，並作送達通
    知書2份，1份黏貼於上址門首，另1份置於該址信箱或其他
    適當位置，以為送達等情，有高雄縣政府警察局交通隊送達
    證書以及高雄縣政府警察局98年3月6日高縣警交字第098000
    8713號函附之送達證書可憑。是以本件舉發通知單之送達，
    應屬合法，且該送達自寄存之日即97年12月18日，已生合法
    送達之效力。
(二)受處分人於上開時、地，有「駕車行經有燈光號誌管制之交
    岔路口闖紅燈」之事實，亦有違規採證照片2張在卷可憑，
    堪認受處分人於上開時、地駕駛車牌號碼L8－7602號自小客
    車違規事實明確。
(三)準此，受處分人違規事證明確，在經合法寄存送達生效後有
    逾越應到案期限30日內繳納罰鍰之情形，原處分機關依法合
    計裁處3千6百元罰鍰並記違規點數3點，經核尚無不當，從
    而，異議意旨非有理由，不能准許，自應予以駁回。
四、據上論斷，應依道路交通管理處罰條例第87條第2項、道路
    交通案件處理辦法第19條，裁定如主文。
中    華    民    國    98    年    3    月    27    日
                     交通法庭    法  官  楊文廣
以上正本證明與原本無異。
如不服本裁定應於送達後5日內向本院提出抗告狀。（應附繕本
）
                                 書記官  蔡伸蔚
中    華    民    國    98    年    3    月    27    日


司法院資訊處製作；財團法人民間司法改革基金會備份。
